# 在建的投资性房地产是否要确认公允价值变动损益？

提问人：aRQue 时间：2011-03-15 19:09:48
请教陈版主和各位，某房地产开发企业对投资性房地产采用公允价值进行计量。其拟建商场进行出租，商场还在建设中，企业在报表日聘请评估师对于商场进行了评估。请问： （ 1 ）这种在建的投资性房地产是否需要确认公允价值变动损益呢？ （ 2 ）如果确认的话，公允价值变动损益的金额如何确认？因为工程尚未完工，是否需要考虑未来将要发生的工程成本。 （ 3 ）会计处理与评估师采用的评估方法有关吗？
万分感谢！

回答人：chenyiwei
《讲解 2010 》第 55 、 61 页两处有修改。修改后的表述与国际准则更为接近。
第 55 页：已出租的建筑物是指企业拥有产权的、以经营租赁方式出租的建筑物，包括自行建造或开发活动完成后用于出租的建筑物以及正在建造或开发过程中将来用于出租的建筑物。 通常情况下，对企业持有以备经营出租的空置建筑物或在建建筑物，如董事会或类似机构作出书面决议，明确表明将其用于经营租出且持有意图短期内不再发生变化的，即使尚未签定租赁协议，也应视为投资性房地产。
第 61 页：采用公允价值对投资性房地产进行后续计量的企业，对于在建投资性房地产（包括企业首次取得的在建投资性房地产），如果其公允价值无法可靠确定但预期该房地产完工后的公允价值能够持续可靠取得，应当以成本计量该在建投资性房地产，其公允价值能够可靠计量时或其完工后（两者孰早），再以公允价值计量。

提问人：向小花 时间：2013-04-19 13:12:59
回复 aegis 的帖子
那么采用公允价值进行计量的话，从在建工程转入投资性房地产，而且公允价值与在建工程的账面价值不一样的话，要确认公允价值变动损益或者资本公积嘛？

回答人：chenyiwei
这种情况，公司的持有意图始终是将其作为投资性房地产，并未发生持有意图的改变，因此公允价值的变动（即使在建造期间）也是计入损益，不是计入资本公积。

提问人：hrtsex 时间：2013-10-13 15:59:23
陈版，公允价值是否可以直接采用评估师的评估结果呢？不然实务操作公允价值的取数比较难！

回答人：chenyiwei
不能绝对化。要看评估方法、参数等与“确定投资性房地产公允价值以用于财务报告用途”的特定目的是否相适应。